臺灣新北地方法院刑事判決
110年度簡上字第473號
上  訴  人  
即  被  告  尤志文




上列上訴人即被告因違反毒品危害防制條例案件，不服本院於中
華民國110年8月2日所為110年度簡字第2539號第一審判決（聲請
簡易判決處刑案號：109年度毒偵字第6509號），提起上訴，本
院管轄之第二審合議庭判決如下： 
    主  文
上訴駁回。
    事實及理由
一、本案經本院審理結果，認原審以被告尤志文所為係違反毒品
    危害防制條例第10條第2項之施用第二級毒品罪，累犯，處
    有期徒刑3月，如易科罰金，以新臺幣（下同）1,000 元折
    算1 日，其認事、用法及量刑均無違誤，應予維持，是本案
    關於事實、證據及理由，除補充「被告於本院準備程序及審
    理時之自白」外，其餘均引用附件即第一審刑事簡易判決書
    （含聲請簡易判決處刑書）之記載。
二、上訴意旨略以：我現在有穩定工作，1天工資為1,200元，希
    望可以判輕一點，改判有期徒刑2月，少罰30,000元對我的
    生活影響很大等語。　　
三、按法官於有罪判決如何量處罪刑，為實體法賦予審理法官裁
    量之刑罰權事項，法官行使此項裁量權，自得依據個案情節
    ，參酌刑法第57條所定各款犯罪情狀之規定，於法定刑度內
    量處被告罪刑；除有逾越該罪法定刑或法定要件，或未能符
    合法規範體系及目的，或未遵守一般經驗及論理法則，或顯
    然逾越裁量，或濫用裁量等違法情事之外，並不得任意指摘
    其量刑違法（最高法院80年台非字第473 號、75年台上字第
    7033號、72年台上字第6696號、72年台上字第3647號判決意
    旨參照）；且在同一犯罪事實與情節，如別無其他加重或減
    輕之原因，下級審量定之刑，亦無過重或失輕之不當情形，
    則上級審法院對下級審法院之職權行使，原則上應予尊重（
    最高法院85年度台上字第2446號判決意旨參照）。
四、查原審以被告施用第二級毒品甲基安非他命之犯行罪證明確
    ，認被告所為係犯毒品危害防制條例第10條第2項之施用第
    二級毒品罪，又考量被告本件犯行構成累犯，參酌司法院釋
    字第775號解釋意旨，認本案加重法定最低度刑，尚不至於
    使行為人所受之刑罰超過其所應負擔罪責，而無上開解釋意
    旨所指不符罪刑相當原則與比例原則之情形，而依刑法第47
    條第1項規定加重其刑；再審酌被告前已因強制戒治執行完
    畢而受不起訴處分之寬典，本應知所警惕，竟仍再次施用第
    二級毒品甲基安非他命，顯見並無悔意，其施用甲基安非他
    命行為，不僅戕害自己身心健康並嚴重危害社會風氣，兼衡
    其國中畢業之智識程度，家庭經濟狀況勉持，及其犯罪動機
    、目的、手段，所為尚未危害他人法益等一切情狀，量處有
    期徒刑3月，並諭知易科罰金之折算標準，是其認事用法均
    無不當，核其量刑業已斟酌刑法第57條各款所列情狀而未逾
    法定刑度，亦無量刑明顯失當等裁量權濫用之情。況被告於
    停止強制戒治釋放後約4個月，即遭警查獲本案施用毒品犯
    行，實難認其經強制戒治之戒毒處遇後，已有努力戒絕毒品
    之心，原審量處有期徒刑3月，已屬從輕量刑，被告指摘原
    審量刑過重而提起上訴，並無可採。又縱然被告經濟困難，
    亦可於執行時依法向檢察官聲請分期執行或易服社會勞動，
    由檢察官視被告具體情況予以准駁，此係執行問題，與刑罰
    輕重之考量無關。從而，被告前揭上訴意旨，為無理由，應
    予駁回。
據上論斷，應依刑事訴訟法第455 條之1 第1 項、第3 項、第36
8 條、第373 條，判決如主文。
本案經檢察官王聖涵聲請簡易判決處刑，檢察官張啓聰到庭執行
職務。 
中　　華　　民　　國　　111 　年　　3 　　月　　16 　 日
                  刑事第二十庭  審判長法　官  蕭淳元
　　　　　　　　　
　　　　　　　　　　　　　　　　　　　法　官  陳宏璋
　　　　　　　　　
　　　　　　　　　　　　　　　　　　　法　官  黃園舒
不得上訴。
　　　　　　　　　                    書記官  羅文廷
中　　華　　民　　國　　111 　年　　3 　　月　　18　　日
附錄本案論罪科刑法條
毒品危害防制條例第10條
施用第一級毒品者，處6 月以上5 年以下有期徒刑。
施用第二級毒品者，處3 年以下有期徒刑。